pt-PT: Tipo de molde de vestuário: Vestuário desportivo; Disfarce/cosplay; Vestido; Casaco/sobretudo; Calças de ganga; Macacão/macaquinho; Pré-mamã; Calças; Camisa; Calções; Saia; Roupa de dormir/roupa de casa; Camisola/casaco de malha; Vestuário de banho; T-shirt; Top/blusa; Roupa interior/lingerie; Uniforme/vestuário de trabalho; Colete; Outro
sl-SI: Vrsta kroja oblačil: Športna oblačila; Kostumi/Cosplay; Obleka; Jakna/plašč; Kavbojke; Kombinezon/pajac; Nosečniška oblačila; Hlače; Srajca; Kratke hlače; Krilo; Spalna oblačila/oblačila za prosti čas; Pulover/jopica; Kopalke; Majica s kratkimi rokavi; Zgornji del/bluza; Spodnje perilo/žensko spodnje perilo; Uniforma/delovna oblačila; Brezrokavnik; Drugo
nl: Patroontype voor kledingstuk: Activewear; Kostuum/cosplay; Jurk; Jas/mantel; Jeans; Jumpsuit/romper; Zwangerschapskleding; Broek/pantalon; Overhemd; Korte broek; Rok; Nachtkleding/loungewear; Trui/vest; Badkleding; T-shirt; Top/blouse; Ondergoed/lingerie; Uniform/werkkleding; Gilet; Overig
en: Garment pattern type: Activewear; Costume/Cosplay; Dress; Jacket/Coat; Jeans; Jumpsuit/Romper; Maternity; Pants/Trousers; Shirt; Shorts; Skirt; Sleepwear/Loungewear; Sweater/Cardigan; Swimwear; T-Shirt; Top/Blouse; Underwear/Lingerie; Uniform/Workwear; Vest; Other
fi: Vaatteen kuviotyyppi: Urheiluvaatteet; Naamiaisasu/cosplay; Mekko; Takki; Farkut; Haalari/kesähaalari; Äitiysvaatteet; Housut; Paita; Shortsit; Hame; Yövaatteet/oleskeluvaatteet; Neule/villatakki; Uima-asut; T-paita; Toppi/pusero; Alusvaatteet/naisten alusvaatteet; Virkapuku/työvaatteet; Liivi; Muu
ja: 衣服の型紙の種類: アクティブウェア; コスチューム/コスプレ; ドレス; ジャケット/コート; ジーンズ; ジャンプスーツ/ロンパース; マタニティ; パンツ/ズボン; シャツ; ショートパンツ; スカート; スリープウェア/ラウンジウェア; セーター/カーディガン; 水着; T シャツ; トップス/ブラウス; 下着/ランジェリー; ユニフォーム/ワークウェア; ベスト; その他
ro-RO: Tipul de model al hainei: Îmbrăcăminte sport; Costume/Cosplay; Rochie; Jachetă/Palton; Blugi; Salopetă; Maternitate; Pantaloni; Cămașă; Pantaloni scurți; Fustă; Pijamale/Haine de casă; Pulover/Cardigan; Costume de baie; Tricou; Top/Bluză; Lenjerie intimă; Uniformă/Îmbrăcăminte de lucru; Vestă; Altele
hr-HR: Vrsta kroja odjeće: Sportska odjeća; Kostimi/cosplay; Haljine; Jakne/kaputi; Traperice; Kombinezoni / kratki kombinezoni; Trudnička odjeća; Hlače; Košulje; Kratke hlače; Suknje; Odjeća za spavanje / odjeća za kuću; Džemperi / veste na kopčanje; Kupaći kostimi; Majice; Topovi/bluze; Donje rublje / intimno rublje; Uniforme / radna odjeća; Prsluci; Ostalo
it: Tipo di modello di abbigliamento: Abbigliamento sportivo; Costume/cosplay; Abito; Giacca/cappotto; Jeans; Tuta intera/pagliaccetto; Premaman; Pantaloni; Camicia; Pantaloncini; Gonna; Abbigliamento da notte/da casa; Maglione/cardigan; Costumi da bagno; T-shirt; Top/camicetta; Intimo/lingerie; Uniforme/abbigliamento da lavoro; Gilet; Altro
hu: Szabásminta típusa: Sportruházat; Jelmez/Cosplay; Ruha; Dzseki/Kabát; Farmer; Overál/Kezeslábas; Kismamaruházat; Nadrág; Ing; Rövidnadrág; Szoknya; Hálóruha/Otthoni ruházat; Pulóver/Kardigán; Fürdőruha; Póló; Felső/Blúz; Alsónemű/Fehérnemű; Egyenruha/Munkaruha; Mellény; Egyéb
ko: 의류 패턴 유형: 액티브웨어; 코스튬/코스프레; 드레스; 재킷/코트; 청바지; 점프수트/롬퍼; 임부복; 바지/트라우저; 셔츠; 반바지; 스커트; 잠옷/라운지웨어; 스웨터/가디건; 수영복; 티셔츠; 탑/블라우스; 속옷/란제리; 유니폼/작업복; 조끼; 기타
sv: Plaggmönstertyp: Träningskläder; Maskerad/Cosplay; Klänning; Jacka/kappa; Jeans; Jumpsuit/playsuit; Mammakläder; Byxor; Skjorta; Shorts; Kjol; Nattkläder/myskläder; Tröja/kofta; Badkläder; T-shirt; Topp/blus; Underkläder; Uniform/arbetskläder; Väst; Övrigt
el: Τύπος πατρόν ενδύματος: Αθλητικά ρούχα; Κοστούμι/Cosplay; Φόρεμα; Μπουφάν/Παλτό; Τζιν; Ολόσωμη φόρμα/Ολόσωμο σορτς; Εγκυμοσύνης; Παντελόνια; Πουκάμισο; Σορτς; Φούστα; Ενδύματα ύπνου/Ενδύματα σπιτιού; Πουλόβερ/Ζακέτα; Μαγιό; T-shirt; Τοπ/Μπλούζα; Εσώρουχα/Λινζερί; Στολή/Ρούχα εργασίας; Γιλέκο; Άλλο
zh-TW: 服裝紙樣類型: 運動服飾; 戲服/角色扮演; 洋裝; 夾克/外套; 牛仔褲; 連身褲/連身短褲; 孕婦裝; 長褲/褲子; 襯衫; 短褲; 裙子; 睡衣/居家服; 毛衣/開襟衫; 泳裝; T 恤; 上衣/女衫; 內衣/睡衣; 制服/工作服; 背心; 其他
de: Art des Kleidungsstückmusters: Sportbekleidung; Kostüm/Cosplay; Kleid; Jacke/Mantel; Jeans; Jumpsuit/Romper; Umstandsmode; Hose; Shirt; Shorts; Rock; Nachtwäsche/Loungewear; Pullover/Strickjacke; Bademode; T-Shirt; Top/Bluse; Unterwäsche/Dessous; Uniform/Arbeitskleidung; Weste; Sonstige
da: Beklædningens mønstertype: Træningstøj; Kostume/cosplay; Kjole; Jakke/frakke; Jeans; Jumpsuit/heldragt; Ventetøj; Bukser; Skjorte; Shorts; Nederdel; Nattøj/loungewear; Sweater/cardigan; Badetøj; T-shirt; Top/bluse; Undertøj/lingeri; Uniform/arbejdstøj; Vest; Andet
sk-SK: Typ strihu odevu: Športové oblečenie; Kostýmy/Cosplay; Šaty; Bunda/Kabát; Džínsy; Overal/Kombinéza; Tehotenské; Nohavice; Košeľa/Tričko; Šortky; Sukňa; Oblečenie na spanie/Na doma; Sveter/Kardigán; Plavky; Tričko; Top/Blúzka; Spodná bielizeň; Uniformy/Pracovné odevy; Vesta; Iné
tr: Giysi desen türü: Aktif giyim; Kostüm/Cosplay; Elbise; Ceket/Kaban; Kot pantolon; Tulum/Şortlu tulum; Hamile giyimi; Pantolon; Gömlek; Şort; Etek; Pijama/Ev giyimi; Kazak/Hırka; Mayo; Tişört; Üst/Bluz; İç çamaşırı/Fantezi iç giyim; Üniforma/İş kıyafeti; Yelek; Diğer
bg-BG: Тип шарка на дрехата: Спортно облекло; Костюм/косплей; Рокля; Яке/палто; Дънки; Гащеризон/ромпър; За бременни; Панталон; Риза; Къси панталони; Пола; Облекло за сън/домашно облекло; Пуловер/жилетка; Бански костюм; Тениска; Топ/блуза; Бельо; Униформа/работно облекло; Елек; Друго
th: ประเภทแพทเทิร์นเสื้อผ้า: ชุดออกกำลังกาย; ชุดแฟนซี/คอสเพลย์; ชุดเดรส; แจ็คเก็ต/เสื้อโค้ท; กางเกงยีนส์; จั๊มสูท/รอมเปอร์; ชุดคลุมท้อง; กางเกง; เสื้อเชิ้ต; กางเกงขาสั้น; กระโปรง; ชุดนอน/ชุดลำลอง; สเวตเตอร์/คาร์ดิแกน; ชุดว่ายน้ำ; เสื้อยืด; เสื้อท่อนบน/เสื้อสตรี; ชุดชั้นใน; เครื่องแบบ/ชุดทำงาน; เสื้อกั๊ก; อื่นๆ
lt-LT: Drabužio iškarpos tipas: Aktyvaus laisvalaikio apranga; Kostiumai / „Cosplay“; Suknelė; Striukė / paltas; Džinsai; Kombinezonas; Nėščiųjų apranga; Kelnės; Marškiniai; Šortai; Sijonas; Miego / namų apranga; Megztinis / kardiganas; Maudymosi apranga; Marškinėliai; Palaidinė; Apatiniai drabužiai; Uniforma / darbo drabužiai; Liemenė; Kita
pl: Typ wzoru odzieży: Odzież sportowa; Kostium/Cosplay; Sukienka; Kurtka/płaszcz; Dżinsy; Kombinezon; Odzież ciążowa; Spodnie; Koszula; Szorty; Spódnica; Odzież do spania/domowa; Sweter/kardigan; Odzież kąpielowa; T-shirt; Top/bluzka; Bielizna; Mundur/odzież robocza; Kamizelka; Inny
fr: Type de patron de vêtement: Vêtements de sport; Déguisement/Cosplay; Robe; Veste/Manteau; Jean; Combinaison/Barboteuse; Maternité; Pantalon; Chemise; Short; Jupe; Vêtements de nuit/Vêtements d’intérieur; Pull/Gilet; Maillots de bain; T-shirt; Haut/Chemisier; Sous-vêtements/Lingerie; Uniforme/Vêtements de travail; Gilet; Autre
cs: Typ střihu oděvu: Sportovní oblečení; Kostýmy/cosplay; Šaty; Bundy/kabáty; Džíny; Overaly/kombinézy; Těhotenské oblečení; Kalhoty; Košile; Kraťasy; Sukně; Oblečení na spaní a domácí oblečení; Svetry/kardigany; Plavky; Trička; Topy/halenky; Spodní prádlo; Uniformy/pracovní oděvy; Vesty; Ostatní
pt-BR: Tipo de molde de vestuário: Moda fitness; Fantasia/Cosplay; Vestido; Jaqueta/Casaco; Jeans; Macacão/Macaquinho; Moda gestante; Calças; Camisa; Shorts; Saia; Pijamas/Roupas de ficar em casa; Suéter/Cardigã; Moda praia; Camiseta; Top/Blusa; Roupa íntima/Lingerie; Uniforme/Roupa de trabalho; Colete; Outro
nb: Plaggmønstertype: Treningstøy; Kostyme/cosplay; Kjole; Jakke/kåpe; Jeans; Heldress/jumpsuit; Gravidtøy; Bukser; Skjorte; Shorts; Skjørt; Nattøy/koseklær; Genser/cardigan; Badetøy; T-skjorte; Topp/bluse; Undertøy; Uniform/arbeidstøy; Vest; Annet
zh-CN: 服装版型类型: 运动服; 演出服/角色扮演服; 连衣裙; 夹克/外套; 牛仔裤; 连身裤/连体衣; 孕妇装; 裤子/长裤; 衬衫; 短裤; 半身裙; 睡衣/家居服; 毛衣/开衫; 泳装; T 恤; 上衣/女衫; 内衣/女士内衣; 制服/工作服; 马甲; 其他
vi: Loại mẫu may: Đồ thể thao; Hóa trang/Cosplay; Váy đầm; Áo khoác/Áo choàng; Quần jeans; Jumpsuit/Romper; Đồ bầu; Quần dài/Quần tây; Áo sơ mi; Quần short; Chân váy; Đồ ngủ/Đồ mặc ở nhà; Áo len/Cardigan; Đồ bơi; Áo thun; Áo kiểu/Blouse; Đồ lót/Nội y; Đồng phục/Đồ bảo hộ; Áo ghi lê; Khác
ru: Тип выкройки одежды: Спортивная одежда; Костюмы/косплей; Платье; Куртка/пальто; Джинсы; Комбинезон/ромпер; Одежда для беременных; Штаны/брюки; Рубашка; Шорты; Юбка; Одежда для сна/домашняя одежда; Свитер/кардиган; Купальные костюмы; Футболка; Топ/блузка; Нижнее белье; Униформа/рабочая одежда; Жилет; Другое
es: Tipo de patrón de prenda: Ropa deportiva; Disfraz/Cosplay; Vestido; Chaqueta/Abrigo; Jeans; Enterizo/Mono; Maternidad; Pantalones; Camisa; Pantalones cortos; Falda; Ropa de dormir/Ropa de estar por casa; Suéter/Cárdigan; Ropa de baño; Camiseta; Top/Blusa; Ropa interior/Lencería; Uniforme/Ropa de trabajo; Chaleco; Otro